【裁判字號】    95,交聲,26
【裁判日期】    950227
【裁判案由】    聲明異議
【裁判全文】
臺灣臺南地方法院交通事件裁定          95年度交聲字第26號
原處分機關  交通部公路總局嘉義區監理所麻豆監理站
異  議  人  甲○○
即受處分人
上列受處分人因違反道路交通管理處罰條例案件，對於交通部公
路總局嘉義區監理所麻豆監理站民國94年12月16日所為之裁決處
分（處分案號：麻監裁罰字第裁75-Z00000000號）聲明異議，本
院裁定如下：
    主  文
異議駁回。
    理  由
一、本件異議意旨略以：異議人即受處分人甲○○（下稱異議人
    ）未收到違規通知單；異議人當時駕駛車輛行駛於國道公路
    大甲路段中線車道時，因前方車輛突有定點情況，本想駛入
    外側車道，但因該車道又有一輛貨櫃車，異議人當時車速85
    公里，如不偏入內車道，必將造成車禍，不是故意駛入，爰
    不服原裁處，提出異議等語。
二、按汽車行駛高速公路同向3車道路段，大型車與排氣量小於
    1,000立方公分或行駛速率低於每小時80公里之較慢速車輛
    ，應行駛於外側車道，為超越同向之前車時得暫時利用中線
    車道超越前車，禁止行駛或變換車道行駛內側車道，高速公
    路交通管制規則第8條第1項第2款定有明文。又汽車行駛於
    高速公路，而不遵管制之規定者，處汽車駕駛人新臺幣（下
    同）3,000元以上6,000元以下罰鍰；再汽車駕駛人駕駛汽車
    違反道路交通管理處罰條例第33條規定者，除應依該條所規
    定之罰鍰處罰外，並予記違規點數1點，為道路交通管理處
    罰條例（下稱處罰條例）第33條第1項、第63條第1項第1款
    分所明文。又行為人有本條例（即處罰條例）之情形者，應
    填製舉發違反道路交通管理事件通知單（下稱舉發通知單）
    ，並於被通知人欄予以勾記，當場舉發者，應填記駕駛人或
    行為人姓名、性別、出生年月日、地址、身分證統一編號及
    車主姓名、地址、車牌號碼、車輛種類。被查獲之駕駛人或
    行為人為受處分人時，應將該通知單填記後交付該行為人簽
    名或蓋章收受之；拒絕簽章者，並記明其事由，視為已收受
    ，復為違反道路交通管理事件統一裁罰基準及處理細則（下
    稱裁處細則）第11條第1項第1款前段所規定。
三、經查：
  (一)本件異議人於民國94年5月23日13時46分許，駕駛車牌號碼
    KU-639號營業貨櫃曳引車，行駛於國道3號高速公路164公里
    處，除非因超車沿途佔用中線車道行駛外，並變換車道行駛
    於內側車道上，為原舉發機關即內政部警政署國道公路警察
    局第七警察隊大甲分隊員警當場攔停，並告知違規事實，依
    法掣單舉發，因異議人拒絕簽章，經警於收受通知聯者簽者
    欄註明「拒簽收」，嗣經原處分機關即交通部公路總局嘉義
    區監理所麻豆監理站於94年12月16日裁處以異議人違反處罰
    條例第33條第1項規定，裁處3,000元，並記違規點數1點等
    情，有內政部警政署國道公路警察局公警局交字第Z0000000
    號舉發通知單及原處分機關麻監裁罰字第裁75-Z0000000號
    裁決書附卷可稽。
  (二)證人（即執行勤務舉發本違規事件之員警）乙○○於本院調
    查時到庭結稱：「（本件是否你舉發，情形如何？）是我告
    發的，當時是定點執行取締超速巡邏勤務，當天因為車流稍
    大，異議人當時開聯結曳引車行駛在中線車道，當時外線及
    中線車道均有大型車，該地點是有3線道，當時他車速很快
    ，當時他要超速前方車輛就行駛到內線車道，依據規定大型
    車是不能行駛在內線車道，當時他行駛到內線車道後，發現
    我們在執行取締超速勤務後，又切回中線車道，當時我們看
    到違規行為後當場攔查，當時我在車外測速，攔查後經告訴
    違規人違規行為後開單舉發，但違規人拒絕簽收」等語明確
    （參本院95年2月8日訊問筆錄），證人僅係執勤員警，與異
    議人間毫不相識，當無任何嫌隙，且目睹及取締異議人上開
    違規情事，衡情應無設詞攀誣、或虛構違規事實以陷害異議
    人之理，並據其上揭說明，亦應無誤看或誤為判斷之情事。
    況警員執行公務本身受行政懲處責任之監督，到庭具結作證
    更以刑罰擔保其真實性，殊無甘冒行政懲處及刑法偽證罪責
    任而刻意誣陷異議人之必要，證人上開證述堪予採信，繼認
    異議人確有上開違規情事。
  (三)本件國道公路警察局公警局交字第Z0000000號舉發通知單，
    於「收受通知聯者簽章欄」內，記載「拒簽收」，足見異議
    人被當場舉發時拒絕簽收舉發通知單，至為明顯。揆諸上開
    說明，本件違規事件之舉發程序，依上述裁處細則規定，視
    為異議人業已收受該舉發通知單，是異議人辯稱其未收到舉
    發通知單，顯不可採。
  (四)綜上所述，本件違規事證既已明確，從而原處分機關依首揭
    法條規定，裁處異議人處罰鍰3,000元，並記違規點數1點，
    其認事用法俱無違誤之處，異議意旨求為撤銷原裁決，非有
    理由，應予駁回。
四、據上論斷，依道路交通案件處理辦法第19條，裁定如主文。
中    華    民    國    95    年    2     月    27    日
                    交通法庭  法  官  張維君
以上正本證明與原本無異。
如不服本裁定，應於收受送達後5 日內向本院提出抗告狀。
（應附繕本）
                              書記官  陳志德
中    華    民    國    95    年    3     月    2     日


司法院資訊處製作；財團法人民間司法改革基金會備份。
